【裁判字號】    97,交聲,10
【裁判日期】    970110
【裁判案由】    交管條例聲異
【裁判全文】
臺灣板橋地方法院交通事件裁定          97年度交聲字第10號
原處分機關  交通部公路總局臺北區監理所板橋監理站
異  議  人
即受處分人  甲○○
上列異議人即受處分人因違反道路交通管理處罰條例事件，對於
交通部公路總局臺北區監理所板橋監理站中華民國96年12月21日
所為之處分（原處分案號：板監裁字第裁41-C00000000號），聲
明異議，本院裁定如下：
    主  文
異議駁回。
    理  由
一、原處分意旨略以：異議人即受處分人甲○○所有之車號WKA-
    347 號輕型機車，於民國96年10月31日10時40分許，在臺北
    縣板橋市○○路，有「在禁止臨時停車處所停車」之違規行
    為，經臺北縣政府警察局檢附採證照片逕行於96年10月31日
    填製臺北縣政府警察局北縣警交字第C00000000 號舉發違反
    道路交通管理事件通知單（下稱舉發通知單）舉發，並經原
    處分機關於96年12月21日以板監裁字第裁41-C00000000號違
    反道路交通管理事件裁決書，依道路交通管理處罰條例第56
    條第1 項第1 款規定，裁處罰鍰新臺幣（下同）600 元。
二、異議意旨略以：臺北縣政府警察局函覆表示禁止臨時停車標
    線（即紅線），其禁止臨時停車之範圍係指該「路段」，並
    無線內、外之分，為何執行警員未將全部違規車輛拖吊，執
    行顯有不公之處。又道路交通管理處罰條例之法條並無明確
    指明紅線之範圍，執行警員為掩飾自己違法亂拖吊，創造禁
    止臨時停車之紅線並無線內、外之分，並無法條依據，為此
    聲明異議，請求撤銷原處分云云。
三、按道路交通管理處罰條例所稱之汽車，包括機器腳踏車，道
    路交通管理處罰條例第3 條第8 款定有明文。又汽車駕駛人
    停車時，有在禁止臨時停車處所停車者，處新臺幣600 元以
    上1,200 元以下罰鍰，同條例第56條第1 項第1 款亦有明文
    。
四、經查：異議人所有之車號WKA-347 號輕型機車，於96年10月
    31日10時40分許，停放在臺北縣板橋市○○路繪有禁止臨時
    停車（即俗稱之紅實線）之內等情，有現場採證照片4 張及
    舉發通知單1 紙在卷可佐，足認異議人前開車輛當時係停放
    在繪有禁止臨時停車之處所無誤。異議人雖辯稱：道路交通
    管理處罰條條並未指明禁止臨時停車之紅線包含線內，執行
    警員創設禁止臨時停車之紅線並無線內、外之分，此無法條
    依據云云，然按禁止臨時停車紅實線之設置，係為考量路段
    實際條件及行車安全所劃設，目的即在禁止車輛於繪設該類
    標線路段上之停車行為，故其禁止停車之效力係當然及於標
    線之左右兩側，禁停路段並無左右內外之分無疑；況依卷附
    之採證照片所示，上開車輛係緊鄰紅線停放在道路之水溝蓋
    上，已對該路段之行人、車輛往來造成影響，故異議人在上
    開處所停車，自屬在禁止臨時停車處所停車之違規行為無訛
    ，異議人前揭所辯，殊無可採。至異議人雖又辯稱：尚有多
    人均如此停車，亦未見警員予以舉發，執行顯有不公云云，
    然異議人違規事實明確，自應依法受罰，此與他人有無違規
    行為無涉，自不能因他人因素而免予處罰，是異議人上開所
    辯，同無可採。
五、綜上所述，本件異議人確有於前述時、地，在禁止臨時停車
    處所停車之違規事證明確。其上開所辯，無非圖卸之詞，不
    足採信。從而，原處分機關依據道路交通管理處罰條例第56
    條第1項第1款之規定，裁處罰鍰600元，其認事用法並無違
    誤，裁罰亦無不當，本件異議為無理由，應予駁回。
據上論斷，應依道路交通管理處罰條例第87條第2 項，道路交通
案件處理辦法第19條，裁定如主文。
中    華    民    國    97    年    1     月    10    日
                  交通法庭    法  官  鄧雅心
以上正本證明與原本無異。
如不服本裁定，應於送達後5 日內，向本院提出抗告狀。
                              書記官  王小芬
中    華    民    國    97    年    1     月    10    日


司法院資訊處製作；財團法人民間司法改革基金會備份。
